【裁判字號】    97,上易,16
【裁判日期】    970318
【裁判案由】    傷害等
【裁判全文】
台灣高等法院刑事判決            97年度上易字第16號
上  訴  人
即  被  告  乙  ○
上列上訴人因傷害等案件，不服台灣台北地方法院九十六年度易
字第二二二九號，中華民國九十六年十一月二十三日第一審判決
（聲請簡易判決處刑案號：台灣台北地方法院檢察署九十六年度
偵字第一０四四一號），提起上訴，本院判決如下：
    主  文
上訴駁回。
乙○緩刑貳年。
    事實及理由
一、本案經本院審理結果，認原判決以上訴人即被告乙○與告訴
    人丙○○、甲○○發生衝突之際，辱罵丙○○、甲○○；另
    出手毆打丙○○時，同時導致丙○○眼鏡損壞並受有輕傷害
    ，均係一行為觸犯數罪名，爰依刑法第五十五條所定想像競
    合犯之例，分別論以刑法第三百零九條第一項之公然侮辱罪
    及刑法第二百七十七條第一項之傷害罪，且酌情各量處拘役
    五十日，如易科罰金，均以新台幣（下同）一千元折算一日
    ，並以被告犯上開二罪之時間在民國九十六年四月二十四日
    以前，且合於中華民國九十六年罪犯減刑條例所定減刑條件
    ，依該條例第二條第一項第三款之規定，各減為拘役二十五
    日，如易科罰金，以一千元折算一日。併定其應執行刑為拘
    役四十五日，如易科罰金，以一千元折算一日。核其認事用
    法及量刑均無不當，應予維持，並引用原判決（如附件）記
    載之事實、證據及理由。
二、被告上訴意旨略以：
  本案純屬誤會，雖誤會已然造成，但為維雙方情誼，被告願
    盡棄前嫌與告訴人等和解。
  證人李素月未曾證述被告有何毆打丙○○之事實；證人林錦
    鍾則係證述：甲○○與被告發生拉扯，好像要打起來，伊與
    旁邊的人趕快把被告與甲○○拉開，也有看到被告與丙○○
    拉扯在一起，但沒有注意到有誰動手打誰；至證人張茂豊證
    述：案發當天快晚上十二點時，伊看到丙○○問被告：「為
    什麼之前動手打我？」丙○○就去扯被告，被告與丙○○就
    拉扯起來，但並未看到被告有無打丙○○。是以，上開證人
    等之證言皆無法證明被告有毆打丙○○之事實。
  丙○○先毆打被告三次，甲○○亦架住被告使丙○○得以毆
    打被告，丙○○傷害被告在先，被告絕無傷害丙○○之主觀
    犯意及客觀事實。
  告訴人等因誤會而與被告互罵及拉扯至雙方所配戴之眼鏡均
    有損傷，被告亦無公然侮辱及毀損犯行云云。
三、按證據之取捨與證據之證明力如何，均屬事實審法院得自由
    裁量、判斷之職權，茍其此項裁量、判斷，並不悖乎通常一
    般人日常生活經驗之定則或論理法則，又於判決內論敘其何
    以作此判斷之心證理由者，即不得任意指摘其為違法。
四、經查：
  (一)原判決對於被告如何在不特定多數人得以共見共聞之處所，
    以「操你媽個屄」之語，先後公然侮辱甲○○、丙○○，並
    出手毆打丙○○之頭部、臉部數下，致使丙○○頭部挫傷併
    左臉頰挫傷併腫痛等傷害，所戴之眼鏡亦遭揮落而變形損壞
    不堪使用等情，已綜合調查證據之結果，敘明其判斷之依據
    （包括被告之自白，證人即告訴人甲○○、丙○○之證詞，
    證人李素月、林錦鐘、張茂豊之證詞，卷附財團法人天主教
    耕莘醫院九十六年四月二十七日診斷證明書、攝有眼鏡變形
    損壞之照片二紙等證據資料）及得心證之理由，所為論斷，
    並無違背一般經驗法則及論理法則之情事。
  (二)按行為人對於構成犯罪之事實，明知並有意使其發生者，為
    故意，刑法第十三條第一項定有明文。查被告於本院行準備
    程序時，對於其公然以上開粗鄙言詞辱罵告訴人等及出手揮
    打丙○○臉部並打壞彼眼鏡一節並不否認，復自承其有反省
    過了，當天若向對方說明清楚不發脾氣，也不要罵人就不會
    發生本案等情（見本院卷第二三頁背面）。是被告於案發時
    對於構成公然侮辱、傷害、毀損之事實，應係明知並有意使
    其發生，縱當時係因與告訴人等發生爭執，情急氣憤之下而
    為，亦不得執以主張免責。
    從而，被告上訴意旨空言否認有犯罪故意，所指各節均非可
    採。被告執以指摘原判決不當云云，為無理由，其上訴應予
    駁回。
五、末查，被告未曾因故意犯罪而受有期徒刑以上刑之宣告，有
    本院被告前案紀錄表在卷足稽，其因細故與告訴人等發生爭
    執，一時失慮而罹刑章，犯後雖未能與告訴人等達成和解，
    然被告於本院已一再陳明其願意誠心向告訴人等道歉，並當
    庭提出禮盒一只及紅包袋二只向告訴人等致歉，其致歉行為
    固遭告訴人等拒絕，然仍足以表示被告經本次偵審程序，已
    知錯並表示悔意，本院認其經此教訓應足資警惕，信無再犯
    之虞，所宣告之刑均以暫不執行為適當，爰依刑法第七十四
    條第一項第一款規定，併予宣告緩刑二年，以啟自新。
據上論斷，應依刑事訴訟法第三百六十八條、第三百七十三條，
刑法第七十四條第一項第一款，判決如主文。
本案經檢察官游明仁到庭執行職務。
中    華    民    國    97    年    3     月    18    日
                  刑事第二十庭  審判長法  官  楊貴雄
                                      法  官  鄧振球
                                      法  官  林立華
以上正本證明與原本無異。
不得上訴。
                                      書記官  廖月女
中    華    民    國    97    年    3     月    20    日
附錄：本案論罪科刑法條全文
刑法第309條第1項
公然侮辱人者，處拘役或3百元以下罰金。
刑法第277條第1項
傷害人之身體或健康者，處3年以下有期徒刑、拘役或1千元以下
罰金。
刑法第354條
毀棄、損壞前2條以外之他人之物或致令不堪用，足以生損害於
公眾或他人者，處2年以下有期徒刑、拘役或5百元以下罰金


司法院資訊處製作；財團法人民間司法改革基金會備份。
